【裁判字號】    95,訴,2835
【裁判日期】    951120
【裁判案由】    申租公有土地
【裁判全文】
臺北高等行政法院裁定
                                     95年度訴字第02835號
原      告  甲○○
被      告  財政部國有財產局臺灣北區辦事處
代  表  人  乙○○（處長）
上列當事人間因申租公有土地事件，原告不服財政部中華民國95
年8月10日台財訴字第09500340970號訴願決定（案號：第000000
00號），提起行政訴訟。本院裁定如下︰
    主  文
原告之訴駁回。
訴訟費用由原告負擔。
    理  由
一、按「公法上之爭議，除法律別有規定外，得依本法提起行政
    訴訟。」、「訴訟事件不屬行政法院之權限者，行政法院應
    以裁定駁回之。」行政訴訟法第2條及第107條第1項第1款定
    有明文。次按「我國關於行政訴訟與民事訴訟之審判，依現
    行法律之規定，係採二元訴訟制度，分由不同性質之法院審
    理。關於因公法關係所生之爭議，由行政法院審判，因私法
    關係所生之爭執，則由普通法院審判。行政機關代表國庫出
    售或出租公有財產，並非行使公權力對外發生法律上效果之
    單方行政行為，即非行政處分，而屬私法上契約行為，當事
    人若對之爭執，自應循民事訴訟程序解決。」則經司法院釋
    字第448號解釋在案，是人民因申請承租公有土地與行政機
    關發生爭執，應依民事訴訟程序，訴請普通法院審判，不得
    依行政爭訟方式，尋求救濟。
二、本件原告起訴請求被告就位於臺北市○○○路85巷53號建物
    坐落之土地（即臺北市○○區○○段1小段206地號土地），
    承租予原告，其陳訴意旨略謂：原告所有房屋係在建築管理
    法前即存在之合法房屋，原門牌為臺北市○○○路○段83巷
    43號，民國56年8月改編為現址即台北市○○○路85巷53號
    ，非為國有早已滅失銷毀之房屋門牌，原告多次申請承租，
    因被告要求補件，而補正期限僅7至10日，來不及向其他機
    關取得資料，即遭註銷申請等語。經查，原告請求承租上開
    土地之事件，顯係基於私法關係之爭執，非屬公法上之爭議
    ，徵諸首揭解釋意旨，乃屬民事訴訟程序訴請普通法院裁判
    之範疇，原告自不得藉行政爭訟程序請求救濟，財政部以兩
    造間所涉及土地爭議屬私法關係之爭執，而為訴願不受理之
    決定，並無不合。原告復對之提起本件行政訴訟，顯非適法
    ，應予駁回。又原告95年9月29日行政訴訟補正狀誤載被告
    代表人姓名為郭武博（應為乙○○），惟原告之訴既不合法
    而應予駁回，則其訴狀已無命補正之必要，併此敘明。
三、依行政訴訟法第107條第1項第1款、第104條，民事訴訟法第
    95條、第78條，裁定如主文。
中    華    民    國    95    年    11    月    20    日
                        第六庭審判長法  官  吳慧娟
                                    法  官  陳鴻斌
                                    法  官  曹瑞卿
上為正本係照原本作成。
如不服本裁定，應於送達後10日內向本院提出抗告狀（須按他造
人數附繕本）。
中    華    民    國    95    年    11    月    20    日
                                    書記官  方偉皓


司法院資訊處製作；財團法人民間司法改革基金會備份。
